# 请教chenyiwei老师一个外币资本的问题

提问人：jdwolf 时间：2017-01-02 11:41:30
我们旗下有家公司，成立时有部分港币出资，当时的汇兑差额 计入了资本公积。 本年事务所来审计看到后，认为该部分差额应该由资本公积转入其他综合收益， 但我认为其他综合中的汇兑差额应该是外币资产或者外币业务形成的，而不是初始投资资本金的差额，应该依然放在资本公积当中。 请教陈版，是哪种列示是正确的？

回答人：chenyiwei
首先要明确：（ 1 ）所讨论的会计主体是该被投资公司自身，还是母公司合并报表？（ 2 ）该差额是初始投资额与其实收资本的差额，还是后续外币报表折算过程中形成的？

提问人：jdwolf 时间：2017-01-05 23:52:56
1 、会计主体是被投资公司本身； 2 、是初始投资资本金造成的差额。 谢谢

回答人：chenyiwei
如是，则被投资公司应将该差额计入资本公积——资本溢价。

提问人：659761666 时间：2018-05-22 11:08:18
陈版，那会计主体如果是合并报表，那么应该怎么考虑呢

回答人：chenyiwei
母公司合并报表层面，如果母子公司记账本位币一致，则不应有此差额，如有差额则计入汇兑损益；如果母子公司记账本位币不一致，则可能出现其他综合收益——外币报表折算差额。